# 请教陈版备考报表编制问题

提问人：milifish 时间：2015-10-17 15:42:03
假设B是A的全资子公司，长投成本为 2000 万，A在 2015 年 6 月 30 日将B进行出售，假设处置价款为B公司 2015 年 6 月 30 日的净资产账面价值 1000 万， 2014 年至 2015 年 6 月B公司实现的净利润为-500万。 在编制备考合并报表时，假设该项资产出售在 2014 年 1 月 1 日前就已经完成，那编制备考报表时候，需要在 2014 年期初确认处置损益
借：其他应收款 1000 万 借：年初未分配利润 1000 万 贷：长期股权投资 2000 万
由于原假设是该项资产出售是在 2014 年前就已经完成的， 2014 年-2015年B公司的净利润不应反映在A公司的备考报表上。若按照以上会计处理，则相当于是将 2014 年-2015年B公司的净利润考虑进去了，因为如果按照假设，处置价款应该较高。
想问按照如上的编制假设，应如何进行会计处理比较合理？2014-2015年 6 月的B公司的净资产变动如何处理？

回答人：chenyiwei
如果假设在备考报表的报告期期初将B公司按当时的帐面净资产 1500 万出售，则将导致报告期末备考报表显示的净资产虚增 500 万，与实际情况不符。为了提升备考报表的相关性，还是建议模拟期初出售时的价款为 1000 万，使期末净资产状况与实际数尽可能接近。当然这样模拟，会使报告期内净资产变动与实际不符，但报告期内的净利润是符合将B剥离后的实际情况的。